【裁判字號】    92,上易,598
【裁判日期】    920521
【裁判案由】    傷害
【裁判全文】
臺灣高等法院刑事判決                            九十二年度上易字第五九八號
    上  訴  人  臺灣新竹地方法院檢察署檢察官
    被      告  甲○○
                          國民.
右上訴人因被告傷害案件，不服臺灣新竹地方法院九十二年度易字第三號中華民國九
十二年一月二十八日第一審判決（起訴案號：臺灣新竹地方法院檢察署九十一年度偵
字第六０九一號），提起上訴，本院判決如左：
    主  文
原判決撤銷。
甲○○傷害人之身體，處拘役伍拾日，如易科罰金，以佰元折算壹日。
    事  實
一、甲○○與乙○○原係男女朋友關係，甲○○於民國九十一年九月九日下午五時四
    十五分許，在其位於新竹縣芎林鄉○○村○○路一三九號四樓租屋處，因修車保
    養等細故與乙○○發生爭執，竟基於傷害之犯意，以右手徒手毆打乙○○左側頭
    部二次，致乙○○受有頭部外傷併腦震盪之傷害。
二、案經被害人乙○○訴由新竹縣警察局竹東分局報請臺灣新竹地方法院檢察署檢察
    官偵查起訴。
    理  由
一、訊據被告甲○○坦承於上開時、地以右手毆打傷害告訴人乙○○頭部之事實且上
    開情事業經告訴人乙○○於警詢、檢訊原審及本院審理時指訴明白，甫以卷附之
    東元綜合醫院診斷證明書之受傷部位及傷勢，均核與告訴人上開指訴及被告自白
    部分相符。是本案事證明確，被告犯行洵堪認定，自應依法論科。
二、核被告甲○○所為，係犯刑法第二百七十七條第一項之傷害罪。原審對被告論罪
    科刑，固非無據，然被告僅因細故，即出手毆打被害人乙○○頭部，致被害人受
    有頭部外傷併腦震盪之傷害，原審僅量處被告拘役二十日，稍嫌過輕，公訴人執
    此理由上訴，應認有理由，本院爰將原判決予以撤銷改判。審酌被告與告訴人原
    係男女朋友，卻不思珍惜情感，因細故互起爭執而徒手毆打告訴人，且事後未與
    告訴人達成和解，惟念其係因一時衝動，致罹本件犯行，且於本院審理中態度尚
    佳暨素行良好等一切情狀，量處如主文第二項所示之刑，並諭知易科罰金之折算
    標準。
據上論斷，應依刑事訴訟法第三百六十九條第一項前段、第三百六十四條、第二百九
十九條第一項前段，刑法第二百七十七條第一項、第四十一條第一項前段，罰金罰鍰
提高標準條例第一條前段、第二條，判決如主文。
本案經檢察官田炳麟到庭執行職務。
中      華      民      國    九十二    年      五      月    二十一    日
                              臺灣高等法院刑事第十二庭
                                  審判長法  官  劉  景  星
                                        法  官  陳  博  志
                                        法  官  沈  宜  生
右正本證明與原本無異。
不得上訴。
                                        書記官  魏  淑  娟
中      華      民      國    九十二    年      五      月    二十二    日
附錄本件論罪科刑法條
中華民國刑法第二百七十七條
 (普通傷害罪)
傷害人之身體或健康者，處三年以下有期徒刑、拘役或一千元以下罰金。
犯前項之罪因而致人於死者，處無期徒刑或七年以上有期徒刑；致重傷者
，處三年以上十年以下有期徒刑。


司法院資訊處製作；財團法人民間司法改革基金會備份。
